【裁判字號】    97,上易,2599
【裁判日期】    971126
【裁判案由】    侵占
【裁判全文】
臺灣高等法院刑事判決                97年度上易字第2599號
上  訴  人  臺灣板橋地方法院檢察署檢察官
被      告  甲○○（原名廖國強）
上列上訴人因被告侵占案件，不服臺灣板橋地方法院97年度易字
第1139號，中華民國97年8 月27日第一審判決（起訴案號：臺灣
板橋地方法院檢察署97年度偵緝字第255 號），提起上訴，本院
判決如下：
    主  文
上訴駁回。
    理  由
一、本案經本院審理結果，認第一審判決對被告甲○○為無罪之
    諭知，核無不當，應予維持，並引用第一審判決書記載之證
    據及理由（如附件）。
二、檢察官上訴意旨以：依被告與告訴人簽訂之「聯新物流股份
    有限公司加盟站合約書」第10條：「乙方（即被告）開始經
    營營業站時，每天支付甲方（即告訴人）每月三千元，甲方
    有權拒收乙方物件，並加收每日0.1%延滯金」以觀，應屬被
    告代理告訴人與客戶簽訂承攬運送契約（由被告為實際承攬
    運送人）代理受領運費，該受領之意思表示直接對本人即告
    訴人發生效力，客戶之給付已對告訴人生清償之效力，是被
    告代理受領之運費，係告訴人所有甚明，被告代理受領後後
    竟易持有為所有，據為己有，未交付予告訴人，已該當業務
    侵占罪，原審竟認被告無罪，顯屬謬誤云云。
三、惟查：依檢察官上開所指，茍被告係告訴人聯新物流股份有
    限公司之代理受領運費人，則兩造上開加盟合約書理應載明
    被告係立於代理人地位，受領客戶應給付告訴人之運費，再
    轉交予告訴人，始符合代理制度之本旨，且與客戶所訂立之
    物流承運契約書，亦應由告訴人與客戶簽訂運送契約書，被
    告僅係以告訴人之代理人身份，代理告訴人與客戶簽訂運送
    契約書。然依被告於本院所提出卷附之物流承運契約書、文
    貨件運送合約書10件所示，均僅由被告所設立之鑫荃企業社
    與客戶簽訂承運契約書，告訴人並未與客戶簽訂承運契約書
    ，且各合約書亦未表明被告係告訴人之代理人代理告訴人與
    客戶簽約之意旨，自難認被告係告訴人之代理人而與客戶簽
    約，而代理受領客戶所給付之運費。況告訴人公司代表人劉
    芬弦於本院亦陳稱：被告係使用自己之發票，未使用告訴人
    公司之發票等語（見本院審判筆錄第5 頁），益見被告非立
    於代理人之地位，代理告訴人與客戶訂約，而係以自己名義
    與客戶訂立運送契約書，其受領運費即非代理告訴人受領運
    費，至無疑義。縱然被告未給付運送費或其他應繳費用，亦
    僅係違反加盟站合約債務不履行之民事糾紛，應循民事訴訟
    途逕解決，尚與刑法之業務侵占罪無涉。檢察官上訴意旨，
    尚有誤會，本件上訴為無理由，應予駁回。
據上論結，應依刑事訴訟法第373條、第368條，判決如主文。
本案經檢察官田炳麟到庭執行職務。
中    華    民    國    97    年    11    月    26    日
                  刑事第十庭    審判長法  官 楊炳禎
                                      法  官 陳博志
                                      法  官 李春地
以上正本證明與原本無異。
不得上訴。
                                      書記官 蘇秋
中    華    民    國    97    年    11    月    26    日


司法院資訊處製作；財團法人民間司法改革基金會備份。
